Inventaris van het archief van de Stichting Popmuziek Nederland / Nationaal Popinstituut, (1974) 1975-2007 (2008)
Nationaal Archief, Den Haag
- Stukken betreffende afzonderlijke onderwerpen, II.
  - Supplement 2013, C.
    - Stukken betreffende de overdracht van het archief van de SPN en het NPI., 2008; 303; 1 omslag
    - Stukken betreffende de bewerking van het archief van de SPN/NPI., 2006-2008; 304; 1 omslag
    - Stukken betreffende de afvloeiingsregling van de directeur NPI., 2006-2008; 305; 1 omslag
      Niet openbaar tot 2030
    - Agenda’s, verslagen en bijlagen vergaderingen dagelijks bestuur., 1999-2007; 306; 1 omslag
    - Agenda’s, verslagen en bijlagen vergaderingen Algemeen Bestuur., 2005-2008; 307; 1 omslag
    - Jaarverslagen., 2004, 2006, 2007; 308; 1 omslag
    - Maandverslagen., januari 2004-september 2007; 309; 1 omslag
    - Bestuur- en directieverslagen., 2001-2004; 310; 1 omslag
    - Persdocumentatie., 1999, 2002, 2004-2007; 311; 1 omslag
    - Stukken betreffende het afsluiten van een bestuurlijke aansprakelijkheidsverzekering., 2002; 312; 1 omslag
    - Stukken betreffende de opzet en het aandeelhouderschap van de muziekbeurs A2A (Acces to Amsterdam)., 2001-2002; 313; 1 omslag
    - Stukken betreffende het opstellen van beleidsplannen, begrotingen, subsidieaanvragen meerjarenbeleidsplan., 1999-2007; 314-315; 1 omslag
      - 1999-2003, 314
      - 2004-2007, 315
    - Correspondentie met de bewindspersonen Rick van der Ploeg en Medy van der Laan., 2002, 2004; 316; 1 omslag
    - Stukken betreffende de evaluatie van het Nederlandse Popmuziek Plan., 2005; 317; 1 omslag
    - Stukken betreffende het buitenlandbeleid, Music Xport., 2004-2007; 318; 1 omslag
    - Stukken betreffende de (re)organisatie, de inschaling van personeel en directie en het opstellen van taakomschrijvingen., 2001, 2006; 319; 1 omslag
    - Stukken betreffende de uitreiking van de poppersprijs (inclusief de popfotografenprijs)., 1999-2012; 320; 1 omslag
    - Stukken betreffende het onderzoek naar de werking van de website van het NPI., 2006; 321; 1 omslag
    - Stukken betreffende de inventarisatie van de archieven van de SPN en het NPI., 2008, 2013; 322; 1 omslag
    - Stukken betreffende het onderzoek naar de mogelijkheden tot samenwerking tussen de VNP en het NPI., 1999, 2004-2005; 323; 1 omslag
    - Stukken betreffende het opstellen van een bedrijfsplan en de evaluatie van het muziekplan ten behoeve van het opstellen van de subsidieaanvraag voor het Muziek Centrum Nederland per 1 januari 2008., 2007; 324; 1 omslag
    - Stukken betreffende het overleg van de verschillende partijen (KTOM Spoor 2), over de toetreding van het NPI tot de ‘fusie-organisatie’ MCN en over de incorporatie van het popbeleid daarin,., 2004-2007; 325-328; 4 omslagen
      - 2004, 325
      - 2005, 326
      - 2006, 327
      - 2007., 328
    - Stukken betreffende de inrichting van de organisatie, de overplaatsing van personeel van het NPI naar het Muziek Centrum Nederland., 2008; 329; 1 omslag